【裁判字號】    90,苗簡,62
【裁判日期】    900828
【裁判案由】    確認界址
【裁判全文】
臺灣苗栗地方法院民事簡易判決  九十年度苗簡字第六二號
    原      告  甲○○
                丙○○
    被      告  乙○○
右當事人間確認界址事件，本院判決如左：
    主      文
確定原告丙○○所有坐落苗栗縣銅鑼鄉○○○段八○八之一地號土地與被告乙○○所
有坐落同段八七之一地號土地間之界址，為如附圖所示Ｃ２─Ｃ３─Ｃ４─Ｃ５點之
連接線。
確定原告甲○○所有坐落苗栗縣銅鑼鄉○○○段八○八之二地號土地與被告乙○○所
有坐落同段八七之一地號土地間之界址，為如附圖所示Ｃ５─Ｃ６點之連接線。
訴訟費用由被告負擔二分之一，餘由原告負擔。
    事實及理由
一、原告之聲明：如主文所示。
二、事實摘要：
  （一）原告起訴主張坐落苗栗縣銅鑼鄉○○○段八○八之一地號土地為原告丙○○
        所有，同段八○八之二地號土地為原告甲○○所有，並均與被告乙○○所有
        坐落同段八七之一地號土地相鄰。兩造間因界址糾紛各執己見迄未解決，致
        原告就系爭土地之規劃利用發生極大困擾，爰提起本訴。
  （二）被告則同意原告之請求，願以如附圖所示Ｃ２─Ｃ３─Ｃ４─Ｃ５點之連接
        線為與原告丙○○所有上開土地之界址，以如附圖所示Ｃ５─Ｃ６點之連接
        線為與原告甲○○所有上開土地之界址。
三、法院之判斷：
  （一）原告主張原告丙○○所有坐落苗栗縣銅鑼鄉○○○段八○八之一地號土地、
        原告甲○○所有坐落同段八○八之二地號土地，分別與被告乙○○所有坐落
        同段八七之一地號土地相毗鄰。兩造間之界址糾紛各執己見等情，業據其提
        出地籍圖謄本、土地登記謄本為證，且本件經調解程序，並未調解成立，此
        有調解筆錄附卷可稽，堪認原告主張為真實。從而，原告請求確認前開土地
        間之界址，即屬有據，應予准許。
  （二）經本院囑託內政部內政部土地測量局派員會同到場履勘，並分別就兩造指界
        位置及地籍圖之經界線實施界址之鑑測，依該鑑定之結果顯示，依原告主張
        原告丙○○所有上開八○八之一地號土地與被告所有上開八七之一地號土地
        界址為如附圖所示Ｃ２─Ｃ３─Ｃ４─Ｃ５點連接線，原告甲○○所有上開
        八○八之二地號土地與被告所有上開八七之一地號土地界址，為如附圖所示
        Ｃ５─Ｃ６點連接線，原告主張之上開界址與地籍圖經界線相符，此有內部
        土地測量局檢附之鑑定書及鑑定圖附卷可憑，而被告對於上開事證於言詞辯
        論期日並未爭執，復已表明同意該原告之請求，願以如附圖所示Ｃ２─Ｃ３
        ─Ｃ４─Ｃ５點之連接線為與原告丙○○所有上開土地之界址，以如附圖所
        示Ｃ５─Ｃ６點之連接線為與原告甲○○所有上開土地之界址，為該原告請
        求標的之認諾，自應基於被告之認諾，而為被告敗訴之判決，爰定系爭土地
        間之界址如主文第一、二項所示。
  （三）按確認界址之訴，核其性質，兩造本可互換地位，則原告提起本訴雖於法有
        據，然被告之應訴又係法律規定所必然，其進行訴訟自為伸張或防禦權利所
        必要，應由兩造平均分擔該部分之訴訟費用較為公平，爰依職權判決如主文
        第三項所示。
四、據上論結，本件原告之訴為有理由，依民事訴訟法第四百三十六條第二項、第七
    十八條、第八十一條第二款、第八十五條第一項前段，判決如主文。
中      華      民      國    九十      年      八      月    二十八    日
                                  臺灣苗栗地方法院苗栗簡易庭
~B法      官  宋國鎮
右為正本係照原本作成。
如對本判決上訴，須於判決送達後廿日內向本院提出上訴狀。
~B法院書記官  黃秀娟
中      華      民      國    九十      年      八      月    二十八    日


司法院資訊處製作；財團法人民間司法改革基金會備份。
